臺灣臺中地方法院刑事判決　　　　　　　　　　　九十三年度豐簡上字第三三二號
　　上　訴　人　臺灣臺中地方法院檢察署檢察官
　　被　　　告　乙○○
右上訴人因被告公然侮辱案件，不服本院臺中簡易庭九十三年度豐簡字第三三八號中
華民國九十三年六月十一日第一審簡易判決（聲請案號：臺灣臺中地方法院檢察署九
十三年度偵字第四八八三號），提起上訴，本院管轄之第二審合議庭判決如左
    主  文
上訴駁回。
    事實及理由
一、本案經本院合議庭審理結果，認第一審簡易判決之「事實及理由」欄引用檢察官
    聲請簡易判決處刑書記載之犯罪時間「民國九十二年七月十九日十七時許」，應
    更正為「民國九十二年七月十九日十七時五十八分許」外，其餘認事用法及量刑
    均無不當，應予維持，並引用臺灣臺中地方法院檢察署檢察官聲請簡易判決處刑
    書及本院第一審刑事簡易判決之事實、證據及理由（如附件一、二所示）。
二、上訴人上訴意旨略以：告訴人甲○○認案發當時被告係以「幹你母老膣眉」辱罵
    告訴人前後共四次，被告稱只有辱罵「幹你娘」一次顯與事實不符，且被告惡性
    重大，原審僅量處罰金六百元得易服勞役，而告訴人卻僅因毆打被告一巴掌而被
    判處拘役五十日得易科罰金未宣告緩刑確定，明顯輕重不符，為此，聲請檢察官
    提起上訴等情。經查：被告於聲請簡易判決處刑書所載時地，對告訴人口出「幹
    你母老膣眉」乙情，業據告訴人指訴歷歷，證人白文得於本院審理時亦具結證稱
    ：案發當日有聽到被告一直在罵三字經，但不知他罵幾個字等情；被告於警、偵
    訊及本院行準備程序、審理時雖亦均坦認有口出「幹你娘」，雖仍舊否認有口出
    前揭「幹你母老膣眉」穢言，惟其對於原審引用檢察官聲請簡易判決處刑書認定
    「被告公然對告訴人口出【幹你母老膣眉】等穢語」之事實則並未提起上訴。原
    審及檢察官聲請簡易判決處刑書均認被告無論口出「幹你娘」或「幹你母老膣眉
    」均已該當公然侮辱，並未因而認定被告辯稱僅出言「幹你娘」三字經乙情係屬
    可採，並以此為事實之認定，是告訴人堅稱案發當時被告係口出「幹你母老膣眉
    」之穢語並執為上訴理由，顯然多此一舉。至告訴人雖堅稱案發當時被告確實口
    出「幹你母老膣眉」達四次之多，並非僅有一次，並舉證人白文得為證，惟證人
    白文得於本院審理時則證述：伊並不知道被告是罵幾個字的三字經，只知道他邊
    走邊罵，罵好幾次（後則又稱約罵了七、八次）等語，與告訴人所指已有出入。
    而無論被告於案發當時究竟只辱罵一次或四次或數次，乃均本於同一公然侮辱犯
    意接續為之，仍屬接續犯，只論以一公然侮辱罪。原審審酌案發當時之情狀、所
    處場所、辱罵內容，科處以被告罰金六百元，如易服勞役，以三百元折算一日，
    其認事用法及量刑均稱妥適。告訴人雖另以其於案發當日當場毆打被告一巴掌即
    遭本院判處拘役五十日，得易科罰金，未宣告緩刑而確定，相較於本案，其量刑
    輕重顯然失衡云云。惟告訴人另案徒手毆打被告，導致被告受有左臉頰擦傷及左
    下眼瞼裂傷等傷害，有被告所提本院九十二年度豐簡字第六一八號刑事簡易判決
    書一份附卷可參，告訴人係因傷害案件被判處罪刑確定，該罪法定本刑為「三年
    以下有期徒刑、拘役或一千元以下罰金」，本較公然侮辱罪之法定本刑為「拘役
    或三百元以下罰金」為重；況且，被告遭告訴人毆打除受有精神上非財產上損害
    外，另受有因身體受傷有醫療費用支出之財產上傷害，與本案被告所犯公然侮辱
僅非財產上損害，相較之下其法益侵害更為嚴重。告訴人執另案其毆打被告遭判
    處拘役五十日，而認本案被告僅判處罰金六百元，顯然判決過輕云云，要無可採
    。上訴人仍持此部分認量刑過輕為由，提起上訴，為無理由，應予駁回。
據上論斷，應依刑事訴訟法第四百五十五條之一第三項、第三百七十三條、第三百六
十八條，判決如主文。
中      華      民      國      九十三      年      九    月    二十九  日
                                  審判長法  官  張靜琪
                                        法  官  王世華
                                        法  官  賴妙雲
右正本證明與原本無異。
本件不得上訴。
                                        書記官
中      華      民      國      九十三      年      九    月    二十九  日
附件一：
臺灣臺中地方法院刑事簡易判決                    九十三年度豐簡字第三三八號
    聲  請  人  臺灣臺中地方法院檢察署檢察官
    被      告  乙○○  男三十三歲（民國○○年○月○○日生）
                        住臺中縣潭子鄉○○村○○○街六十一號
                        國民身分證統一編號：Ｌ一二一二一八八號
右列被告因公然侮辱案件，經檢察官聲請以簡易判決處刑（九十三年度偵字第四八八
三號），本院判決如左：
    主      文
乙○○公然侮辱人，處罰金陸佰元，如易服勞役，以佰元折算壹日。
    事實及理由
一、本件犯罪事實及證據均引用檢察官聲請簡易判決處刑書之記載（如附件）。
二、爰依刑事訴訟法第四百四十九條第一項前段、第四百五十四條第二項，刑法第三
    百零九條第一項、第四十二條第二項，罰金罰鍰提高標準條例第一條前段、第二
    條逕以簡易判決如主文所示之刑。
三、如不服本判決，得於判決書送達之翌日起十日內，以書狀敘述理由（須附繕本）
    ，向本庭提出上訴。
中      華      民      國    九十三    年      六      月     十一     日
                                  臺灣臺中地方法院豐原簡易庭
                                      法  官  李國增
右正本證明與原本無異。
中      華      民      國    九十三    年      六      月     十一     日
                                      書記官
附錄本案論罪法條全文：
刑法第三百零九條第一項（罰金部分已提高十倍為三千元）：
公然侮辱人，處拘役或三百元以下罰金。
附件二：
臺灣臺中地方法院檢察署檢察官聲請簡易判決處刑書
                                                 九十三年度偵字第四八八三號
     被      告  乙○○  男  三十三歲（民國○○年○月○○日生）
                         住臺中縣潭子鄉○○村○○○街六一號
                         身分證統一編號：Ｚ000000000號
右被告因妨害名譽案件，業經偵查終結，認宜聲請簡易判決，茲將犯罪事實及證據並
所犯法條分敘如左：
    犯罪事實
一、乙○○於民國九十二年七月十九日十七時許，在臺中縣潭子鄉○○○○街「陽光
    綠地」第五期社區停車場前，因行車問題與甲○○發生口角，詎乙○○竟基於妨
    害他人名譽之犯意，在前開公眾得共見共聞之停車場前，公然對甲○○辱罵「幹
    你母老膣眉」等穢語，足以生損害於甲○○之名譽。
二、案經被害人甲○○訴由本署偵辦。
    證據並所犯法條
一、訊據被告乙○○矢口否認有何妨害名譽犯行，辯稱：伊只有罵甲○○「幹你娘」
    ，而沒有罵「幹你母老膣眉」。惟查右揭犯罪事實，業經告訴人甲○○於警詢及
    偵查中指訴甚詳，又被告業已坦承有辱罵「幹你娘」等語，從而，姑不論被告究
    有無以「幹你老母老膣眉」等語辱罵告訴人，被告之上開行為已構成公然侮辱，
    被告所辯無非事後卸責之詞，不足採信。本件事證明確，被告犯嫌已堪認定。
二、核被告乙○○所為，係犯刑法第三百零九條第一項之公然侮辱罪嫌。
三、依刑事訴訟法第四百五十一條第一項聲請逕以簡易判決處刑。
    此    致
臺灣臺中地方法院豐原簡易庭
中      華      民      國    九十三    年      四      月     十三     日
                               檢察官    黃  雅  楓
右正本證明與原本無異
中      華      民      國    九十三    年      四      月    二十七    日
                               書記官    戴  樹  維
附錄本案所犯法條全文：
中華民國刑法第三百零九條 (公然侮辱罪)
公然侮辱人者，處拘役或三百元以下罰金。
以強暴犯前項之罪者，處一年以下有期徒刑、拘役或五百元以下罰金。
